# 与资产相关的政府补助

提问人：远方的天空 123 时间：2017-03-29 16:25:51
陈版您好，在于资产相关的政府补助中，比如政府给予 100 万补贴补助企业购买设备，但最终企业只是购买了 30 万的固定资产，请问这 100 万的补助还是在固定资产的预计使用年限中摊销吗？还是只摊销 30 万，剩余 70 万一次进营业外收入呢？

回答人：chenyiwei
首先要确定这没有按照原定用途使用的 70 万是否存在被收回的可能性，其次，在排除被要求返还的可能性后，根据该 70 万元的实际用途确定其属于与资产相关还是与收益相关，分别按对应的原则处理。